# 请教陈版及各位大侠一个实务问题

提问人：LBYBLB 时间：2017-01-17 18:12:12
陈版及各位大侠： 目前在做一个房地产开发企业的审计，遇到两个问题，自己查询资料获得的答案都模棱两可的，所以需要向陈版及各位大侠大家请教一下： 1 、房产企业在项目正常开发期间缴纳的土地使用税应该计入什么科目？以及房产企业为闲置土地缴纳的土地使用税应该计入什么科目？ 2 、将自己开发的房产中的一间装修后作为样板间（该样板间以后会对外销售），该样板间的装修费应计入什么科目？ 谢谢！

回答人：chenyiwei
1 、土地使用税应费用化。见《瑞华研究 2010 ～ 2016 汇编》之“问题1-2-17（用于建造自用房屋的土地出让金借款利息、建造期间土地使用税资本化问题）”、“问题6-1-13（房地产开发企业土地使用税的列支）”。 2 、如果日后该房间出手前需拆除样板间装修的，则样板间的装修费用应计入销售费用。如果可以带装修作价出售的，则样板间装修费可以计入开发成本。

提问人：LBYBLB 时间：2017-03-04 12:10:23
陈版及各位大侠： 根据外币财务报表折算规则：利润表中的收入与费用项目，采用交易发生日的即期汇率折算。 请问实务中关于利润表项目的折算，是不是采用年度平均汇率进行折算呢？如果是，年度平均汇率该如何计算呢？ 谢谢！

回答人：chenyiwei
最简单的是（年初汇率＋年末汇率）／ 2 ；准确度相对高些的是（年初汇率＋各月月末汇率）／ 13 。或者也可以采用其他合理的计算方法，但一旦选择了其中一种，就不建议随意变更。